臺灣臺南地方法院民事裁定
111年度簡聲抗字第2號
抗  告  人  林宛欣  
相  對  人  葉綉絨  
上列當事人間停止執行事件，抗告人對於中華民國111年2月10日
本院臺南簡易庭111年度南簡聲字第10號裁定，提起抗告，本院
裁定如下：
    主  文
原裁定廢棄。
相對人於原審之聲請駁回。
聲請及抗告程序費用由相對人負擔。
    理  由
一、抗告意旨略以：兩造於民國106年10月24日就門牌號碼臺南
    市○區○○路00○00號房屋(下稱系爭房屋)訂立租賃契約並經公
    證(下稱系爭公證書)，約定租期自106年10月24日起至107年
    4月24日止，相對人每月應繳租金新臺幣（下同）12,000元
    。租約到期後，相對人拒絕遷讓返還系爭房屋，抗告人執系
    爭公證書為執行名義，聲請執行相對人應自系爭房屋遷出，
    將該屋返還抗告人（案列本院108年度司執字第99050號，下
    稱系爭執行事件），相對人嗣提起債務人異議之訴，並聲請
    停止執行，本院以109年度南簡字第740號、109年度簡上字
    第299號判決駁回債務人異議之訴確定後，執行法院續行強
    制執行程序，相對人又再次提起債務人異議之訴(本院111年
    度南簡字第173號)，並聲請停止執行，顯見相對人一再濫行
    訴訟以拖延執行，致使抗告人之權利無法迅速實現，本件應
    無停止執行之必要。爰請求廢棄原裁定，並駁回相對人之聲
    請等語。
二、按強制執行程序開始後，除法律另有規定外，不停止執行；
    有回復原狀之聲請，或提起再審或異議之訴，或對於和解為
    繼續審判之請求，或提起宣告調解無效之訴、撤銷調解之訴
    ，或對於許可強制執行之裁定提起抗告時，法院因必要情形
    或依聲請定相當並確實之擔保，得為停止強制執行之裁定，
    強制執行法第18條第1項、第2項定有明定。即明示以不停止
    執行為原則，而其之所以例外規定得停止執行，係因回復原
    狀等訴訟如果勝訴確定，據以強制執行之執行名義將失其效
    力，為避免債務人發生難以回復之損害，故受訴法院准債務
    人或第三人提供擔保停止執行，須於裁定中表明有如何停止
    執行之必要性，始得謂當。而有無停止執行必要，應審究提
    起異議之訴等訴訟之債務人或第三人之權利是否可能因繼續
    執行而受損害以為斷。倘債務人或第三人所提訴訟為不合法
    、當事人不適格、顯無理由，或繼續執行仍無害債務人或第
    三人之權利者，均難認有停止執行之必要（最高法院106年
    度台抗字第690號裁定意旨參照）。再按執行名義成立後，
    如有消滅或妨礙債權人請求之事由發生，債務人得於強制執
    行程序終結前，向執行法院對債權人提起異議之訴。如以裁
    判為執行名義時，其為異議原因之事實發生在前訴訟言詞辯
    論終結後者，亦得主張之；執行名義無確定判決同一之效力
    者，於執行名義成立前，如有債權不成立或消滅或妨礙債權
    人請求之事由發生，債務人亦得於強制執行程序終結前提起
    異議之訴；依前二項規定起訴，如有多數得主張之異議原因
    事實，應一併主張之。其未一併主張者，不得再行提起異議
    之訴。強制執行法第14條亦定有明文。又上開規定之立法理
    由為：「債務人有數個異議事由時，為防止其分別先後提起
    異議之訴，藉以拖延強制執行之進行，爰參考德國民事訴訟
    法第767條第3項、日本民事執行法第34條、第35條規定，應
    『一併主張之』，對於未一併主張者，自不得再行以其事由提
    起異議之訴。」是以，債務人有數個異議事由未同時於同一
    債務人異議之訴一併主張，嗣再執其他異議事由提起債務人
    異議之訴即為法所不許，應認後訴起訴不合法，即無停止執
    行之必要。再者，強制執行法第14條第2項係於85年10月9日
    修正增訂，其立法理由為：「無實體上確定力之執行名義，
    未經實體上權利存否之審查，債務人亦無抗辯機會，故此項
    執行名義成立前，所存實體上權利義務存否之爭執，宜許債
    務人提起異議之訴，以謀求救濟」，由是可知，本項規定係
    針對該條第1項規定予以補充，允許債務人就無實體上確定
    力之執行名義成立前，倘有實體上權利義務存否之爭執，亦
    得提起異議之訴。換言之，強制執行法第14條第1項、第2項
    之規定，並非立於相斥之地位，債務人對於無實體上確定力
    之執行名義成立前或成立後之異議事由，本得依據該條第3
    項之規定，於同一訴訟一併主張。
三、經查:
(一)抗告人執系爭公證書為執行名義，向本院聲請強制執行，聲請相對人應自系爭房屋遷出，將系爭房屋交付抗告人，經本院以系爭執行事件受理在案。上開執行程序進行中，相對人依強制執行法第14條第1項規定提起債務人異議之訴，請求撤銷系爭執行事件執行程序，並聲請停止執行，經本院109年度南簡聲字第37號裁定，准相對人供擔保36,295元後，系爭執行事件之強制執行程序，於本院109年度南簡字第740號債務人異議之訴事件判決確定前暫予停止。嗣本院臺南簡易庭以109年度南簡字第740號判決相對人敗訴，相對人不服提起上訴，本院以109年度簡上字第299號判決駁回上訴而告確定，本院民事執行處於上開債務人異議之訴事件確定後，乃定期執行，惟尚未執行終結等情，業經本院依職權調取系爭執行事件卷宗核閱無誤，並有上開債務人異議之訴一、二審判決書附於本院卷可稽。
(二)惟相對人於本院111年度南簡字第173號債務人異議之訴所主
    張之異議事由，仍為兩造間就系爭房屋有借名登記法律關係
    及買回約定等事由，依強制執行法第14條第3項規定，相對
    人應於上開債務人異議之訴一併主張，而不得以該等事由再
    行提起債務人異議之訴，故相對人提起本院111年度南簡字
    第173號債務人異議之訴是否適法已非無疑，則其據此聲請
    停止執行，即難認有停止執行之必要。從而，相對人據前揭
    事由聲請停止系爭執行事件之強制執行程序，尚難准許，應
    予駁回。原裁定准其所請，尚有未洽。抗告意旨指摘原裁定
    不當，求予廢棄，為有理由，自應由本院廢棄改判。
四、據上論結，本件抗告為有理由，爰裁定如主文。　
中　　華　　民　　國　　111 　年　　4 　　月　　15　　日
                  民事第四庭    審判長法  官  張家瑛
　　　　　　　　　
　　　　　　　　　                    法  官  葉淑儀
　　　　　　　　　
　　　　　　　　　                    法  官  李姝蒓
以上正本係照原本作成。
如不服本裁定應於送達後10日內向本院提出抗告狀，並繳納抗告
費新臺幣1,000 元。
中    華    民    國   111    年    4     月    15    日
                                      書記官  張鈞雅